【裁判字號】    95,訴,2074
【裁判日期】    951229
【裁判案由】    毒品危害防制條例
【裁判全文】
臺灣彰化地方法院刑事判決              95年度訴字第2074號
公  訴  人  臺灣彰化地方法院檢察署檢察官
被      告  甲○○
上列被告因違反毒品危害防制條例案件，經檢察官提起公訴（九
十五年度毒偵字第四五一七號），被告於準備程序中就被訴事實
為有罪之陳述，經告知簡式審判程序之旨，並聽取公訴人、被告
之意見後，本院合議庭裁定由受命法官獨任進行簡式審判程序，
判決如下：
    主  文
甲○○施用第一級毒品，累犯，處有期徒刑拾月。
    事  實
一、甲○○前因贓物案件，經臺灣高等法院臺中分院以九十四年
    度上易字第一○八○號判處有期徒刑三月確定；因恐嚇案件
    ，經本院以九十四年度易字第三九七號分別判處有期徒刑五
    月、三月確定，上開二案再經臺灣高等法院臺中分院以九十
    五年度聲字第六九號裁定合併定其應執行刑為有期徒刑九月
    確定，嗣經送監執行，於民國九十五年七月二十九日縮刑期
    滿而執行完畢。復因施用毒品案件，經本院以九十三年度毒
    聲字第八三三號裁定送觀察、勒戒後，認有繼續施用毒品之
    傾向，再經本院以九十四年度毒聲字第九七號裁定送強制戒
    治，嗣經戒治所評定合格，認無繼續戒治之必要，於九十四
    年十一月七日執行完畢，再由臺灣彰化地方法院檢察署檢察
    官以九十四年度戒毒偵字第三六九號為不起訴處分確定。詎
    甲○○於其前開強制戒治執行完畢釋放後五年內，仍不知悔
    改，竟於九十五年九月二十一日中午某時許，在彰化縣竹塘
    鄉○○路六九號附近之產業道路旁，以將第一級毒品海洛因
    摻入香煙點燃抽吸之方式，施用第一級毒品海洛因一次。嗣
    於九十五年九月二十二日下午三時三十分許，經警持本院核
    發之搜索票至其位在彰化縣竹塘鄉○○村○○路九五號住所
    搜索而查獲，並經其同意採集尿液送驗，結果呈嗎啡陽性反
    應，始悉上情。
二、案經彰化縣警察局北斗分局報告臺灣彰化地方法院檢察署檢
    察官偵查起訴。
    理  由
一、按除被告所犯為死刑、無期徒刑、最輕本刑為三年以上有期
    徒刑之罪或高等法院管轄第一審案件者外，於刑事訴訟法第
    二百七十三條第一項程序進行中，被告先就被訴事實為有罪
    之陳述時，審判長得告知被告簡式審判程序之旨，並聽取當
    事人、代理人、辯護人及輔佐人之意見後，裁定進行簡式審
    判程序；除簡式審判程序及簡易程序案件外，第一審應行合
    議審判；刑事訴訟法第二百七十三條之一第一項、第二百八
    十四條之一分別定有明文。本件被告甲○○所犯係死刑、無
    期徒刑、最輕本刑為三年以上有期徒刑或高等法院管轄第一
    審案件以外之罪，且於本院行準備程序時就被訴事實為有罪
    之陳述，經受命法官告知簡式審判程序之旨，並聽取公訴人
    、被告之意見後，本院合議庭認無不得或不宜改依簡式審判
    程序進行之處，經評議結果，裁定改由受命法官獨任行簡式
    審判程序，合先敘明。
二、訊據被告甲○○對於上開施用第一級毒品海洛因之犯行坦承
    不諱，且警員於九十五年九月二十二日經其同意採集尿液送
    驗，結果呈嗎啡陽性反應，此有詮昕科技股份有限公司濫用
    藥物尿液檢驗報告、尿液代號與真實姓名對照認證單各一紙
    在卷可稽，足徵被告之自白確與事實相符。又被告前因施用
    毒品案件，經本院以九十三年度毒聲字第八三三號裁定送觀
    察、勒戒後，認有繼續施用毒品之傾向，再經本院以九十四
    年度毒聲字第九七號裁定送強制戒治，嗣經戒治所評定合格
    ，認無繼續戒治之必要，於九十四年十一月七日執行完畢，
    再由臺灣彰化地方法院檢察署檢察官以九十四年度戒毒偵字
    第三六九號為不起訴處分確定等情，有臺灣彰化地方法院檢
    察署刑案資料查註錄表及臺灣高等法院被告全國前案紀錄表
    各一份在卷可考。被告於九十四年十一月七日強制戒治執行
    完畢釋放後，五年內再犯本件施用第一級毒品犯行，依毒品
    危害防治條例第二十三條第二項規定，自應依法論科。本件
    事證明確，被告施用第一級毒品海洛因之犯行，應堪認定。
三、核被告所為，係犯毒品危害防制條例第十條第一項之施用第
    一級毒品罪。被告為施用第一級毒品，而持有該級毒品，其
    持有之低度行為，應為施用之高度行為所吸收，不另論罪。
    又被告前因贓物案件，經臺灣高等法院臺中分院以九十四年
    度上易字第一○八○號判處有期徒刑三月確定；因恐嚇案件
    ，經本院以九十四年度易字第三九七號分別判處有期徒刑五
    月、三月確定，上開二案再經臺灣高等法院臺中分院以九十
    五年度聲字第六九號裁定合併定其應執行刑為有期徒刑九月
    確定，嗣經送監執行，於九十五年七月二十九日縮刑期滿而
    執行完畢，此有臺灣彰化地方法院檢察署刑案資料查註紀錄
    表及臺灣高等法院被告前案紀錄表各一份在卷可稽，其於受
    有期徒刑執行完畢後，五年以內故意再犯本件有期徒刑以上
    之罪，為累犯，應依刑法第四十七條第一項規定，加重其刑
    。爰審酌被告曾因施用毒品經送觀察、勒戒、強制戒治後，
    仍未能戒斷，再犯本案之罪，顯然未能善體國家設置觀察、
    勒戒、強制戒治機構，協助毒品施用者戒除毒癮之良法美意
    ，及其犯罪之動機、目的、品行、智識程度、所生危害，暨
    犯罪後坦承犯行，態度尚屬良好等一切情狀，量處如主文所
    示之刑。
據上論斷，應依刑事訴訟法第二百七十三條之一第一項、第二百
九十九條第一項前段，毒品危害防制條例第十條第一項，刑法第
十一條前段、第四十七條第一項，判決如主文。
本案經檢察官陳茂亭到庭執行職務。
中    華    民    國    95    年    12    月    29    日
                    刑事第二庭  法  官  鄭舜元
以上正本證明與原本無異。
如不服本判決，應於判決送達後10日內，向本院提出上訴狀（須
附繕本）。
中    華    民    國    96    年    1     月    2     日
                                書記官  呂雅惠
附錄：論罪科刑法條：
毒品危害防制條例第十條：
施用第一級毒品者，處六月以上五年以下有期徒刑。
施用第二級毒品者，處三年以下有期徒刑。


司法院資訊處製作；財團法人民間司法改革基金會備份。
